臺灣澎湖地方法院民事裁定　　　　　　110年度消債清字第5號
聲　請　人　
即　債務人　林政錡　

代　理　人　林泓帆律師
 
上列聲請人因消費者債務清理事件聲請清算，本院裁定如下：
    主  文
債務人林政錡自中華民國一一○年十月八日下午四時起開始清算
程序，並同時終止清算程序。
聲請費用新臺幣壹仟元由聲請人負擔。
    理  由
一、按債務人不能清償債務或有不能清償之虞者，得依消費者債
    務清理條例所定更生或清算程序，清理其債務；債務人於法
    院裁定開始更生程序或許可和解或宣告破產前，得向法院聲
    請清算；債權人縱為一人，債務人亦得為聲請；法院開始清
    算程序之裁定，應載明其年、月、日、時，並即時發生效力
    ；債務人之財產不敷清償清算程序之費用時，法院應裁定開
    始清算程序，並同時終止清算程序，消費者債務清理條例（
    下稱消債條例）第3 條、第80條、第83條第1 項、第85條第
    1 項分別定有明文。
二、聲請意旨略以：聲請人即債務人林政錡因積欠信用卡等債務
    ，前與最大債權金融機構即玉山商業銀行股份有限公司（下
    稱玉山銀行）進行債務調解，惟調解不成立，而聲請人因遭
    判刑有期徒刑22年9 月，自民國97年2 月26日起入監執行，
    每月平均可處分所得數額約新臺幣（下同）1,209 元（每月
    平均勞作金約185 元＋親友資助等每月平均約1,024 元＝
    1,209 元），名下無財產，故聲請人顯有不能清償債務之情
    事，爰依法聲請清算等語。
三、經查：            
  ㈠聲請人以其有不能清償債務情事，向本院聲請債務清理前置
    調解，經本院以109 年度司消債調字第19號調解事件受理在
    案，惟聲請人無法負擔最大債權銀行玉山銀行所提供之每月
    清償3,454 元之方案，惟聲請人表示因在監服刑，每月勞作
    金收入無法負擔上開還款方案，致使調解不成立等情，業經
    本院依職權調閱上開卷宗核閱無訛，堪可認定。
  ㈡關於債務情形：
    最大債權銀行即玉山銀行前於調解程序陳報截至110 年2 月
    17日止之債權數額為2,033,901 元，有債權人陳報狀附債權
    額計算書在卷為憑（見調解卷第52至54頁）。
  ㈢關於聲請人之財產、收入及支出：
    聲請人主張目前在監執行，勞作金加計親友資助，每月平均
    可處分所得數額僅約1,209 元，名下無財產等語，有法務部
    矯正署澎湖監獄受刑人在監執行證明書、勞作金分戶卡、勞
    作金收入明細表、保管金收入明細表、全國財產稅總歸戶財
    產查詢清單為證（見本院卷第至22、25至26、85至91頁），
    是本院爰以此金額作為計算聲請人償債能力之依據。至於聲
    請人之每月必要支出部分，本院審酌聲請人現在監執行，依
    法務部矯正署107 年6 月4 日法矯署勤字第10705003180 號
    函，受刑人每月在監基本生活必需金額為3,000 元，爰以3,
    000 元作為聲請人之每月必要支出費用。
  ㈣綜上，本件聲請人在監執行，縱有親友資助，仍不足支付每
    月必要支出費用3,000 元，實無法負擔債權人玉山銀行任何
    還款方案，且債務人名下無財產，是本院認以債務人之債務
    總金額觀之，債務人之財產確不足履行債務，足認以債務人
    之收入及財產狀況，顯不能清償債務，且其財產及收入顯不
    敷清償清算程序之費用。
四、綜上，債務人係消費者，且已達不能清償債務之程度，復查
    無消債條例第6 條第3 項、第8 條或第82條第2 項所定駁回
    清算聲請之事由，則其聲請應屬有據，爰裁定准許，並依同
    條例第85條第1 項，裁定同時終止清算程序。
五、本院裁定終止清算程序後，債務人所負債務並非當然免除，
    仍應由本院斟酌消債條例第132 條、第133 條、第134 條及
    第135 條等規定，決定是否准予免責，如本院最終未准債務
    人免責，債務人就其所負債務仍應負清償之責，附此敘明。
中    華    民    國   110    年    10    月    8     日
                        民事庭  法  官  陳順輝
以上正本係照原本作成。
開始清算之裁定不得抗告；如不服同時終止清算程序之裁定，應
於裁定送達後10日內，以書狀向本院提出抗告，並繳納抗告費新
臺幣1,000元。
本裁定已於110年10月8日下午4時公告。
中    華    民    國   110    年    10    月    8     日
                                書記官  許致愷